臺灣高雄地方法院刑事判決　　　　　　　94年度訴字第2879號
公　訴　人　臺灣高雄地方法院檢察署檢察官
被　　　告　甲○○
上列被告因違反毒品危害防制條例案件，經檢察官提起公訴（9
4 年度毒偵字第2552號），並經本院合議庭裁定由受命法官獨任
進行簡式審判程序，本院判決如左：
    主  文
甲○○連續施用第一級毒品，累犯，處有期徒刑壹年，扣案之第
一級毒品海洛因貳包（驗後淨重零點壹貳公克，空包裝袋重零點
柒壹公克）、殘有第一級毒品海洛因之注射針筒、鏟管各壹支及
殘渣袋壹只均沒收銷燬之；又施用第二級毒品，累犯，處有期徒
刑伍月。應執行有期徒刑壹年肆月，扣案之第一級毒品海洛因貳
包（驗後淨重零點壹貳公克，空包裝袋重零點柒壹公克）、殘有
第一級毒品海洛因之注射針筒、鏟管各壹支及殘渣袋壹只均沒收
銷燬之。
    事  實
一、甲○○前因違反毒品危害防制條例案件，經臺灣高等法院高
    雄分院及本院分別以90年度上易字第808 號、90年度訴字第
    1650號判處有期徒刑5 月、7 月確定，經本院以90年度聲字
    第3380號裁定定上開2 罪應執行之刑為10月，嗣於民國91年
    8 月1 日縮短刑期執行完畢出監。其另因施用毒品案件，經
    本院以88年度毒聲字第6534號裁定送觀察勒戒後，認無繼續
    施用毒品之傾向，而由臺灣高雄地方法院檢察署檢察官以88
    年度毒偵字第954 號不起訴處分確定，復再次施用毒品，經
    本院以89年度毒聲字第969 號裁定令入戒治處所施以強制戒
    治，嗣於90年6 月27日執行完畢，並由臺灣高雄地方法院檢
    察署檢察官聲請簡易判決處刑，經臺灣高等法院高雄分院以
    90年度上易字第808 號判處有期徒刑5 月確定。詎仍未戒除
    毒癮，於前開強制戒治執行完畢釋放後5 年內，復基於施用
    第一級毒品海洛因之概括犯意，自93年10月間某日起至94年
    3 月2 日晚上某時許止，在高雄市小港區大林蒲某不詳地點
    等處所，以少許海洛因摻水注入血管之方式，施用第一級毒
    品海洛因多次，並另基於施用第二級毒品甲基安非他命之犯
    意，於94年3 月2 日晚上某時許，在上開地點，以將甲基安
    非他命置於玻璃球內隔火加熱吸食其霧化氣體之方式，施用
    第二級毒品甲基安非他命1 次，嗣於94年3 月3 日上午8 時
    45 分 許，為警在高雄縣林園鄉○○○路101 號當場查獲，
    並扣得第一級毒品海洛因2 包（驗後淨重0.12公克、空包裝
    重0. 71 公克）、殘有第一級毒品海洛因之注射針筒、鏟管
    各1 支及殘渣袋1 只。
二、案經高雄市政府警察局小港分局報告臺灣高雄地方法院檢察
    署檢察官偵查起訴。
    理  由
一、本件被告甲○○所犯係死刑、無期徒刑、最輕本刑為3 年以
    上有期徒刑以外之罪，其於準備程序中就被訴事實為有罪之
    陳述，經法官告知簡式審判程序之旨，並聽取公訴人、被告
    之意見後，認為適宜由受命法官獨任進行簡式審判程序，依
    刑事訴訟法第273 條之1 第1 項規定，裁定由受命法官獨任
    進行審判程序，合先敘明。
二、訊據被告甲○○對其於上揭時、地分別施用第一級毒品海洛
    因及第二級毒品甲基安非他命之事實均坦承不諱，而扣案之
    白色粉末2 包，經送法務部調查局鑑定結果，確為第一級毒
    品海洛因（驗後淨重0.12公克、空包裝重0.71公克）無誤，
    此有法務部調查局94年6 月9 日調科壹字第220020037 號鑑
    定通知書1 紙在卷可憑，而扣案之注射針筒、鏟管各1 支及
    殘渣袋1 只，亦均殘有第一級毒品海洛因殘渣，此復有高雄
    醫學大學附設中和紀念醫院94年9 月13日編號9409-54 、94
    09-52 、9409-53 號檢驗報告各1 紙附卷足稽。另被告於94
    年3 月3 日為警查獲時所採尿液，經送驗結果，係呈嗎啡及
    甲基安非他命陽性反應，此有高雄市立凱旋醫院94年3 年14
    日00000000號濫用藥物尿液檢驗報告1 紙附卷可證，足見被
    告所稱其於前揭時、地施用海洛因、甲基安非他命之自白，
    應與事實相符而堪採信。另查，被告前因施用毒品案件，經
    本院以89年度毒聲字第969 號裁定令入戒治處所施以強制戒
    治，並由臺灣高等法院高雄分院以90年度上易字第808 號判
    處有期徒刑5 月確定，有該刑事裁定書、刑事判決書、臺灣
    高等法院被告前案紀錄表及臺灣高雄地方法院檢察署刑案資
    料查註紀錄表各1 份在卷足參，是被告於強制戒治執行完畢
    釋放後，5 年內再為施用毒品犯行，堪以認定，應予依法論
    科。
二、核被告甲○○所為，係犯毒品危害防制條例第10條第1 項之
    施用第一級毒品罪及同條第2 項之施用第二級毒品罪。其持
    有第一級毒品海洛因之低度行為，已為其施用之高度行為所
    吸收，不另論罪。被告先後多次施用第一級毒品海洛因之行
    為，時間緊接，手法相同，觸犯構成要件同一之罪名，應依
    連續犯之規定論以一罪，並加重其刑。其所犯上開2 罪，犯
    意各別，行為互異，應分論併罰之。又被告前因違反毒品危
    害防制條例案件，經法院分別判處有期徒刑5 月、7 月確定
    ，復由本院以90年度聲字第3380號裁定定上開2 罪其應執行
    之刑為10月，嗣被告於91年8 月1 日縮短刑期執行完畢出監
    ，有臺灣高等法院被告前案紀錄表在卷可參，其於受有期徒
    刑之執行完畢5 年內，再犯本件有期徒刑以上之罪，為累犯
    ，應依刑法第47條之規定加重其刑，並就施用第一級毒品犯
    行部分依法遞加之。爰審酌被告前經觀察勒戒及強制戒治處
    分，並因施用毒品多次遭判處罪刑確定後，仍再為本件犯行
    ，顯見其毫無戒絕毒品之決心，非再次入監服刑不足以矯正
    其惡習，惟念其施用毒品僅戕害己身，未危及他人，且於本
    院審理時坦承犯行，態度良好等一切情狀，分別酌情量處如
    主文所示之刑，並定其應執行之刑。扣案之注射針筒、鏟管
    各1 支及殘渣袋1 只均殘有第一級毒品海洛因，無從析離，
    業如前述，與查獲之第一級毒品海洛因2 包（驗後淨重0.12
    公克、空包裝重0.12公克）不問屬於何人所有，均應併依毒
    品危害防制條例第18條第1 項前段沒收銷燬之。又上開海洛
    因之包裝袋因包覆海洛因粉末，客觀上顯留有毒品之殘渣且
    難與之析離，亦應整體視為毒品之一部而併為沒收銷燬之宣
    告，附此敘明。
據上論斷，應依刑事訴訟法第273 條之1 、第284 條之1 、第29
9 條第1 項前段，毒品危害防制條例第10條第1 項、第2 項、第
18條第1 項前段，刑法第11條、第56條、第47條、第51條第5 款
、第9 款，判決如主文。
中　　華　　民　　國　　94　　年　　9 　　月　　30　　日
                  刑事第十四庭法　官  謝  雨  真
以上正本證明與原本無異。
如不服本判決，應於判決送達後10日內，向本院提出上訴狀。
中　　華　　民　　國　　94　　年　　9 　　月　　30　　日
                              書記官  許  麗  珠
附錄本案論罪科刑法條：
毒品危害防制條例第10條
施用第一級毒品者，處 6 月以上 5 年以下有期徒刑。
施用第二級毒品者，處 3 年以下有期徒刑。
